【裁判字號】    95,交聲,1391
【裁判日期】    951018
【裁判案由】    交管條例聲異
【裁判全文】
臺灣板橋地方法院交通法庭裁定        95年度交聲字第1391號
原處分機關  交通部公路總局臺北區監理所板橋監理站
異  議  人  甲○○
上列異議人因不服原處分機關於民國95年8 月4 日所為板監裁字
裁41-C00000000號違反道路交通管理事件裁決書所為處分，聲明
異議，本院裁定如下：
    主  文
異議駁回。
    理  由
一、本件聲明異議意旨詳如附件聲明異議狀所載。
二、按「汽車駕駛人轉彎時，有下列情形之一者，處新臺幣六百
    元以上一千八百元以下罰鍰：二、不依標誌、標線、號誌指
    示」，道路交通管理處罰條例第48條第1 項第2 款（按該條
    規定於94年12月28日經修正公布，並自95年7 月1 日始生效
    施行，依行政罰法第5 條前段之規定，應適用裁處時之法律
    ）定有明文；又按「機器腳踏車行駛之車道及轉彎，應依標
    誌或標線之規定行駛」，修正前道路交通安全規則第99條（
    按該條規定於95年6 月30日經修正發布，並自95年7 月1 日
    起生效施行）亦有明文。
三、經查：異議人於民國（下同）95年6 月6 日21時許，騎用J6
    J-673 號機車，沿劃有「禁行機車」黃色標誌之台北縣土城
    市○○路○ 段（按該路段屬雙向4 車道，即同向僅有2 車道
    ）內側車道往台北方向行駛，在行經上開路段73巷前左轉欲
    進入該巷時，與由蔡佳珊所騎用，正沿上開路段對向外側車
    道往桃園方向行駛之CUB-763 號機車發生碰撞肇事乙情，業
    據本院依職權調取本件肇事之交通事故現場草圖、道路交通
    事故現場圖、肇事現場照片4 紙及事後補拍現場照片4 紙，
    在卷可稽，應堪認定。雖異議人辯稱上開路段非屬同向3 車
    道以上，且上開肇事現場亦無任何禁止機車逕行左轉之相關
    標誌、標線或號誌，依修正前道路交通安全規則第99條第1
    項第3 款前段「機器腳踏車行駛之車道及轉彎，應依標誌或
    標線之規定行駛；無標誌或標線者，依左列規定行駛：三、
    同向三車道以上道路，均應以兩段方式進行左轉彎」云云，
    惟按修正前道路交通安全規則第99條第1 項第3 款前段之適
    用，應以上開路段無存任何有關機車轉彎之「無標誌或標線
    者」，為其前提要件，此揆諸上開條文之規定即明，茲異議
    人於上開時地騎用上開機車時所行駛之上開路段內側車道上
    ，既已劃有「禁行機車」之黃色標誌，是揆諸修正前道路交
    通安全規則第99條第1 項之規定，自非屬「無標誌或標線者
    」之情形，自應無修正前道路交通安全規則第99條第1 項第
    3 款前段之適用，則異議人於上開時地騎用上開機車，沿劃
    有上開「禁行機車」標線之上開路段內側車道行駛，並左轉
    欲進入上開路段73巷內而肇事，其轉彎之行為，顯屬不依上
    開「禁行機車」標誌之指示，至為顯然。綜上所述，原處分
    機關以異議人上開違規行為明確，依道路交通管理處罰條例
    第48條第1 項第2 款之規定，裁處異議人新台幣（下同）6
    百元之罰鍰，並依道路交通管理處罰條例第63條第1 項第1
    款之規定，記違規點數乙點，揆諸上述，應無任何違法或不
    當之處，至為灼然。茲本件異議人不服原處分機關所為上開
    裁決書之處分，聲明異議，惟其空言指摘云云，揆諸上述，
    為無理由，應予駁回。
據上論斷，應依道路交通案件處理辦法第19條，裁定如主文。
中    華    民    國    95    年    10    月    18    日
                    交通法庭  法  官  林 晏 鵬
上列正本證明與原本無異。
異議人人如不服本裁定，應於裁定送達後五日內向本院提出抗告
狀。
                              書記官  田 世 杰
中    華    民    國    95    年    10    月    18    日


司法院資訊處製作；財團法人民間司法改革基金會備份。
